【裁判字號】    89,交易,507
【裁判日期】    891012
【裁判案由】    過失傷害
【裁判全文】
臺灣臺中地方法院刑事判決                        八十九年度交易字第五七號
    公  訴  人  臺灣台中地方法院檢察署檢察官
    被      告  乙○○
右列被告因過失傷害案件，經檢察官提起公訴 (八十年度偵字第一三六三四號)本院
判決如左：
    主  文
乙○○過失傷害人，處有期徒刑參月。如易科罰金，以參佰元折算壹日。
    事  實
一、乙○○於民國（下同）八十九年四月六日下午十時許，駕駛車牌號碼ＴＪＵ－６
    ７６號機車，沿臺中市○○路由樂群街往五權路方向行駛，途經林森路與柳川西
    路交岔路口，理應注意車輛行駛時，駕駛人應注意車前狀況，隨時採取必要之安
    全措施，依當時情形，又無不能注意之情事，竟未注意車前狀況，貿然橫越上開
    路口，適有甲○○駕駛車牌號碼ＹＩＢ－６１９號機車，沿臺中市○○路欲左轉
    柳川西路於上開交岔路口，以二段式方式左轉亦疏未注意左右來車，二車在上開
    交岔路口乙○○所駕駛之機車擦撞到甲○○之機車，甲○○人車倒地因而受有左
    骨骨折及左外踝骨折之傷害。
二、案經甲○○告訴由檢察官偵查起訴。
    理  由
一、訊據被告乙○○供承於右揭時地駕車發生車禍致甲○○受傷之事實，惟否認有何
    過失傷害之犯行，辯稱：本件車禍是告訴人闖紅燈，伊駕駛機車行至路中央，當
    時燈號才變黃燈，並無過失云云。惟查本件車禍被告與告訴人甲○○就係何人闖
    紅燈，雙方各執一詞，且二車肇事後雙方均未報警處理，並無現場圖及車損照片
    、警訊筆錄，已無可資查證，姑不論被告是否闖越紅燈，惟交通號誌係指揮交通
    之一種手段，綠燈號誌只表示駕駛人可前進行駛而已，駕駛人在行駛中仍需按道
    路交通安全規則第九十四條第三項之規定，注意車前狀況並隨時採取必要之安全
    措施，並非見到綠燈號誌即可不注意車前狀況，任意行駛，此參照最高法院二十
    四年上字第一六九六號所載：「上訴人充當汽車司機，駕駛公共汽車在某街附近
    將某甲壓傷身死，雖係以某甲突由馬路橫過為注意力所不能及，並警察已做放行
    手勢，即可照常行駛相辯解，然上訴人行車通衢，對於路上行人之有無，已應為
    相當之注意，．．．至警察做放行手勢，為其指揮交通之一種手段，而途中有無
    發生危險之可能，仍應由行車之駕駛者為充分之注意，自難以一經警察做放行之
    手勢，即可不負注意之責任」自明。是被告所辯並無過失云云，殊不足取。按車
    輛行駛時，駕駛人應注意車前狀況，隨時採取必要之安全措施，道路交通安全規
    則第九十四條第三項定有明文。本件被告駕車自應注意上述道路交通安全規定，
    且依其狀況，又非不能注意，竟疏未注意，以致肇事致人受傷，被告顯有過失，
    事證至臻明確。故本件被告駕駛汽車，行至上開路口之際，不管是否有闖紅燈，
    應注意能注意而疏未注意車前有甲○○駕駛機車，以二段式左轉方式在待轉處左
    轉柳川西路，因而與之發生碰撞，揆諸前開法律及判例規定，自難認其已盡應注
    意之能事，自應負過失之責，雖本件車禍告訴人與有過失，然被告仍不能解免過
    失責任，另本件車禍被害人因此受傷，亦有驗傷診斷書一紙在卷可憑。被告過失
    駕駛行為，核與被害人之受傷，具有相當因果關係，是其過失傷害犯行，堪以認
    定。
二、核乙○○其所為，應成立刑法第二百八十四條第一項前段之過失傷害罪。爰審酌
    被告之過失程度、所生之危害、肇事後之態度及被害人因而受傷，亦同有過失，
    且被告尚未與被害人為民事和解賠償等一切情狀，判處如主文所示之刑，並諭知
    易科罰金折算之標準，以示懲儆。
三、據上論斷，應依刑事訴訟法第二百九十九條第一項前段，刑法第二百八十四條第
    一項前段，第四十一條，罰金罰鍰提高標準條例第一條前段、第二條，判決如主
    文。
中      華      民      國    八十九    年      十      月     十二     日
                                      臺灣臺中地方法院交通法庭
                                          法  官  許  金  樹
右正本證明與原本無異
如不服本判決應於送達後十日內向本院提出上訴狀
                                          書記官
中      華      民      國    八十九    年      十      月     十五     日


司法院資訊處製作；財團法人民間司法改革基金會備份。
